臺灣桃園地方法院刑事判決　　　　　　　95年度易字第1697號
公　訴　人　臺灣桃園地方法院檢察署檢察官
被　　　告　乙○○
　　　　　　　　　　　號
　　　　　　丁○○
　　　　　　　　　　　3樓
上列被告因竊盜等案件，經檢察官提起公訴（九十五年度偵字第
二０二一四、二一三０六號），被告於本院準備程序進行中，就
被訴事實為有罪之陳述，經本院告知簡式審判程序意旨，並聽取
公訴人及被告之意見後，本院合議庭裁定依簡式審判程序審理，
本院判決如下：
    主  文
丁○○竊盜，累犯，處有期徒刑捌月，扣案之鑰匙壹支沒收；又
共同竊盜，累犯，處有期徒刑捌月。應執行有期徒刑壹年貳月，
扣案之鑰匙壹支沒收。
乙○○共同竊盜，處有期徒刑肆月，如易科罰金，以新臺幣壹仟
元折算壹日；又竊盜，處有期徒刑肆月，如易科罰金，以新臺幣
壹仟元折算壹日。應執行有期徒刑陸月，如易科罰金，以新臺幣
壹仟元折算壹日。
    事  實
一、丁○○前因違反毒品危害防制條例、竊盜等案件，經本院分
    別判處有期徒刑十月及五月後，經定應執行刑為有期徒刑一
    年二月，甫於民國九十五年一月三日縮刑期滿執行完畢。詎
    不知悔改，復基於意圖為自己不法所有之犯意，分別於下列
    時、地，單獨或與同有犯意聯絡之乙○○為下列之竊盜犯行
    ：
  (一)丁○○於九十五年九月十七日下午三時許，在桃園縣蘆竹鄉
    ○○街上某處，見陳青玉所有、平日由丙○○使用之車號Ｋ
    ＹＸ－六八五號機車停放該處，竟以其所有之鑰匙一支，破
    壞該車電門鎖以啟動該機車後（毀損部分未據告訴），竊取
    該機車得手，供做代步之用。
  (二)丁○○於翌（十八日）下午一時十五分許騎乘上揭竊得之機
    車，搭載與其有竊盜犯意聯絡之乙○○（對丁○○竊取上開
    機車不知情）行經桃園縣蘆竹鄉山鼻村八一之一號前時，見
    該戶旁有一倉庫且無門鎖，二人遂認有機可乘，即暫將機車
    停在上址門前，推由丁○○下車進入倉庫內找尋可以行竊變
    賣之物品，乙○○則在外把風並接手坐在機車駕駛位置俟機
    接應。經短暫搜尋，丁○○發現倉庫內地板上有電纜線一批
    ，並竊取得手後，因先前搜尋之聲響驚動住在上址即倉庫主
    人甲○○，經其自屋內走出發現丁○○正在倉庫內竊取電纜
    線時，立即出聲制止，丁○○遂與乙○○共同騎乘前揭機車
    逃逸。嗣於九十五年九月二十六日下午五時二十分許，乙○
    ○騎乘前揭機車搭載丁○○，行經桃園縣蘆竹鄉○○路○段
    二二九巷口時為警查獲，並在該機車踏板上發現其等所竊得
    並已用利器剝除外皮之電纜線一批（價值新臺幣八千元），
    另扣得丁○○所有、用以啟動前揭機車之鑰匙一支。
二、乙○○另基於意圖為自己不法所有之竊盜犯意，於九十五年
    八月二十四下午二時許，行經桃園縣桃園市○○路與永樂街
    街口時，見戊○○所有之車號ＡＷ七－四一二號重型機車停
    放在該處，且鑰匙並未取下，即以該鑰匙發動該部機車後竊
    取得手。嗣於九十五年九月七日下午二時三十分許，在桃園
    市○○○街與愛九街口為警查獲。
三、案經桃園縣政府警察局桃園分局、大園分局報告請臺灣桃園
    地方法院檢察署檢察官偵查起訴。
    理  由
一、程序部分：本件被告乙○○、丁○○所犯係死刑、無期徒刑
    或最輕本刑為三年以上有期徒刑以外之罪，其於準備程序中
    就被訴事實為有罪之陳述，經本院告知簡式審判程序之旨，
    並聽取當事人意見後，經本院合議庭依刑事訴訟法第二百七
    十三條之一第一項規定裁定由受命法官獨任進行簡式審判程
    序，合先敘明。
二、訊據被告乙○○、丁○○均對於前揭犯罪事實坦承不諱，核
    與被害人丙○○、甲○○、戊○○指訴情節相符，並有贓物
    領據、車輛竊盜、車牌失竊資料個別查詢報表－查詢車輛認
    可資料、查獲現場照片等件附卷可稽，被告之自白堪認與事
    實相符，本件事證明確，堪予認定。
三、核被告二人所為，均係犯刑法第三百二十條第一項之普通竊
    盜罪。被告二人就事實欄一、(二)之犯罪事實有犯意聯絡、行
    為分擔，為共同正犯。又被告二人各有二次竊盜犯行間，犯
    意各別、行為不同，應予分論併罰。被告丁○○有事實欄所
    載之犯罪科刑、執行完畢紀錄，有臺灣高等法院被告前案紀
    錄表一件在卷可稽，其於徒刑之執行完畢後五年內，故意再
    犯本件有期徒刑以上之罪，為累犯，應依刑法第四十七條第
    一項加重其刑。爰審酌被告二人本件犯行所竊得物品之種類
    、價值，且查獲後均已歸還被害人，所生危害尚屬輕微，乙
    ○○之素行尚可、丁○○則前科累累，二人犯後均坦承犯行
    等一切情狀，分別量處如主文所示之刑，並就被告乙○○部
    分諭知易科罰金之折算標準後，分別定二人應執行之刑。公
    訴意旨雖就被告二人本件犯行均求處有期徒刑二年，並均請
    求依刑法第九十條第一項之規定宣告強制工作，惟依罪刑相
    當之原則，本院認判處被告二人有期徒刑二年均屬過重，又
    無確據證明被告二人有犯罪之習慣或因遊蕩、懶惰成習而犯
    罪，本院自無從依刑法第九十條第一項之規定宣告被告二人
    應令入勞動場所強制工作，附此敘明。扣案之鑰匙一支，為
    被告丁○○所有、供本件犯罪所用之物，此據被告丁○○供
    承在卷，應依刑法第三十八條第一項第二款宣告沒收。
據上論斷，依刑事訴訟法第二百九十九條第一項前段、第二百七
十三條之一第一項，刑法第二十八條、第三百二十條第一項、第
四十七條第一項、第四十一條第一項前段、第五十一條第五款、
第三十八條第一項第二款，刑法施行法第一條之一第一項、第二
項前段，判決如主文。
本案經檢察官蔡宜均到庭執行職務。
中　　華　　民　　國　　96　　年　　1 　　月　　19　　日
                  刑事第八庭    法　官　袁雪華
上正本證明與原本無異。
如不服本判決，應於判決送達後10日內向本院提出上訴狀（應附
繕本），上訴於臺灣高等法院。
                                書記官  邱仲騏
中　　華　　民　　國　　96　　年　　1 　　月　　19　　日
附錄本案論罪科刑之法條：
中華民國刑法第320條
（普通竊盜罪、竊佔罪）
意圖為自己或第三人不法之所有，而竊取他人之動產者，為竊盜
罪，處 5 年以下有期徒刑、拘役或 5 百元以下罰金。
